【裁判字號】    92,訴,1089
【裁判日期】    921008
【裁判案由】    毒品危害防制條例
【裁判全文】
臺灣彰化地方法院刑事判決                        九十二年度訴字第一八九號
    公  訴  人  台灣彰化地方法院檢察署檢察官
    被      告  甲○○
右列被告因違反毒品危害防制條例案件，經檢察官提起公訴（九十二年毒偵字第一九
八三號、二０八六號），有刑事訴訟法第二百七十三條之一第一項之情形，本院裁定
改依簡式審判程序審理判決如左：
    主  文
甲○○連續施用第一級毒品，處有期徒刑捌月，海洛因壹包（毛重零點四公克，未扣
存本案）沒收銷燬之；又施用第二級毒品，處有期徒刑參月。應執行有期徒刑拾月，
海洛因壹包（毛重零點四公克，未扣存本案）沒收銷燬之。
    事  實
一、甲○○前因違反毒品危害防制條例案件，經觀察、勒戒後，認無繼續施用毒品傾
    向，經台灣彰化地方法院檢察署檢察官於民國九十年六月八日，以九十年度毒偵
    字第二二六六、二四九二號不起訴處分確定。詎仍不知悔改，基於施用第一級毒
    品海洛因之概括犯意，自九十二年七月初某日起至同年月十六日晚間十時許，在
    彰化縣田中鎮○○里○○路○段一八八巷三五號之居所，以香煙吸入，或以將海
    洛因溶入水中，再以針筒注射之方式，連續施用第一級毒品海洛因多次；另約於
    同年月十四、五日之不詳時間，在上開居所，施用第二級毒品安非他命一次，嗣
    分別於同年月十七日十五時許，在彰化縣田中鎮○○里○○街一九三巷十七號前
    ，為彰化縣警察局田中分局員警查獲，並扣得第一級毒品海洛因一包（毛重０‧
    四公克，未扣存本案），及於同年月十八日解送入台灣彰化看守所附設勒戒處所
    執行觀察、勒戒時，採驗尿液結果另呈安非他命類陽性反應始查悉。而甲○○經
    本院以九十二年度毒聲字第一五三三號裁定送勒戒處所觀察、勒戒後，認有繼續
    施用毒品之傾向，再經本院以九十二年度毒聲字第一七一四號裁定送強制戒治。
二、案經彰化縣警察局田中分局報請台灣彰化地方法院檢察署檢察官偵查（第一級毒
    品海洛因部分），及檢察官自動檢舉偵查（第二級毒品安非他命部分）起訴。
    理  由
一、右揭犯罪事實，業據被告於本院訊問及審理時坦承不諱，且其被查獲後為警採集
    之尿液，分別送請彰化縣衛生局檢驗及詮昕科技股份有限公司檢驗結果，分別均
    呈甲基安非他命、嗎啡（海洛因施用入人體後，水解還原成嗎啡，再循嗎啡之代
    謝方式排出體外）陽性反應及安非他命類、鴉片類陽性反應，有彰化縣衛生局九
    十二年七月二十二日煙檢字第九二一四六七號煙毒尿液檢驗成績書及詮昕科技股
    份有限公司九十二年七月二十五日報告編號00000000Ｔ號濫用藥物尿液
    檢驗報告各一紙在卷可參，而經警查獲之第一級毒品海洛因一包（毛重０‧四公
    克，未扣存本案）經鑑定結果亦呈嗎啡、海洛因反應，有彰化縣警察局田中分局
    查獲毒品危害防制條例毒品初步檢驗報告單一紙附卷可稽，復有現場照片一幀在
    卷可考，是被告之自白堪以採信。本件事證明確，被告上開犯行應堪認定。
二、又被告曾於九十年間因施用毒品案件，經本院以裁定送勒戒處所觀察、勒戒後，
    認無繼續施用毒品之傾向，由台灣彰化地方法院檢察署檢察官於九十年六月八日
    ，以九十年度毒偵字第二二六六號、二四九二號不起訴處分確定。再因本件施用
    毒品案件，經本院以九十二年度毒聲字第一五三三號裁定送勒戒處所觀察、勒戒
    後，認有繼續施用毒品之傾向，再經本院以九十二年度毒聲字第一七一四號裁定
    送強制戒治等情，有台灣高等法院被告全國前案紀錄表、台灣彰化地方法院檢察
    署刑案資料查註紀錄表、本院九十二年度毒聲字第一五三三號及九十二年度毒聲
    字第一七一四號刑事裁定、台灣彰化看守所九十二年八月四日彰所戒字第０九二
    ０八０００三七號函送之有無繼續施用毒品傾向證明書等在卷可按。被告顯係於
    前案施用毒品經觀察、勒戒後，認無繼續施用毒品傾向，由檢察官為不起訴處分
    後，五年內再犯本件施用毒品罪，經觀察、勒戒後，認有繼續施用毒品傾向，而
    裁定送強制戒治，應予依法論科。
三、核被告所為，係犯毒品危害防制條例第十條第一項之施用第一級毒品罪及第十條
    第二項之施用第二級毒品罪。被告分別持有第一、二級毒品之低度刑為應各為其
    施用之高度行為吸收，不另論罪，併予敘明。被告先後多次施用第一級毒品海洛
    因之犯行，時間緊接，所犯又係構成要件相同之罪名，顯係基於概括之犯意反覆
    為之，為連續犯，應依刑法第五十六條之規定論以一罪，並加重其刑。又其所犯
    前開二罪之間，犯罪構成要件不同，行為互殊，顯係基於各別犯意為之，應予分
    論併罰。爰審酌被告犯罪次數、施用之期間、動機、目的、方法、不知珍惜身體
    、犯罪所生危害，及犯後坦承犯行之態度等一切情狀，量處如主文所示之刑，並
    定其應執行之刑，以示懲處。至為警查獲之海洛因一包（毛重０‧四公克），屬
    第一級毒品，雖未扣存本案，惟不能證明業已滅失，爰依毒品危害防制條例第十
    八條第一項前段之規定，沒收銷燬之。
四、按除被告所犯為死刑、無期徒刑、最輕本刑為三年以上有期徒刑之罪或高等法院
    管轄第一審案件者外，於前條第一項程序進行中，被告先就被訴事實為有罪之陳
    述時，審判長得告知被告簡式審判程序之旨，並聽取當事人、代理人、辯護人及
    輔佐人之意見後，裁定進行簡式審判程序；又除簡式審判程序及簡易程序案件外
    ，第一審應行合議審判，刑事訴訟法第二百七十三條之一第一項、第二百八十四
    條之一分別定有明文。本件被告甲○○所涉係死刑、無期徒刑、最輕本刑為三年
    以上有期徒刑之罪或高等法院管轄第一審案件以外之罪，並於本院行準備程序時
    就被訴事實為有罪之陳述，本院合議庭依前揭規定，經評議結果，裁定改由受命
    法官獨任行簡式審判程序，附予敘明。
據上論斷，應依刑事訴訟法第二百七十三條之一第一項、第二百九十九條第一項前段
，毒品危害防制條例第十條第一項、第二項、第十八條第一項前段，刑法第十一條前
段、第五十六條、第五十一條第五款，判決如主文。
本案經檢察官乙○○到庭執行職務。
中      華      民      國      九十二      年      十      月    八    日
                              臺灣彰化地方法院刑事第一庭
                                    法      官  黃  齡  玉
右正本證明與原本無異。
如不服本判決，應於判決送達後十日內，向本院提出上訴狀( 須附繕本 )。
                                    法院書記官  黃  當  易
中      華      民      國      九十二      年      十      月   十三   日
毒品危害防制條例第十條
施用第一級毒品者，處六月以上五年以下有期徒刑。
施用第二級毒品者，處三年以下有期徒刑。


司法院資訊處製作；財團法人民間司法改革基金會備份。
